臺灣宜蘭地方法院刑事判決　　　　　　　　　　　　　九十一年度易字第二八三號
　　公　訴　人　臺灣宜蘭地方法院檢察署檢察官
　　被　　　告　乙○○
右列被告因竊盜案件，經檢察官提起公訴（九十一年度偵字第一四二八號），本院判
決如左：
    主  文
乙○○攜帶兇器、踰越安全設備、於夜間侵入住宅竊盜未遂，累犯，處有期徒刑伍月
，如易科罰金以參佰元折算壹日。扣案膠質手套壹雙、美工刀貳支、剪刀壹支均沒收
。
    事  實
一、乙○○前於民國九十年間，因竊盜案件，經本院判處有期徒刑四月，已於九十一
    年三月四日執行完畢。復不知悔改，竟仍基於意圖為自己不法之所有，於九十一
    年六月四日凌晨三時許之夜間，手戴膠質手套，並攜帶其所有客觀上足供兇器使
    用之美工刀二支、剪刀一支，由公共樓梯之窗戶爬進宜蘭縣冬山鄉○○路五一巷
    九號三樓之陽台，利用陽台落地窗未鎖之機會，踰越屬安全設備之落地窗，侵入
    前揭丙○○之住處，而於屋內翻找財物著手竊取行為，於尚未得手時，因精神不
    濟而留滯屋內未及時離去，嗣翌日八時三十分許，因屋主丙○○返家發現有異，
    而經丙○○報警在上述屋內之廚房屏風後方查獲乙○○而未遂，並扣得上述乙○
    ○所有之膠質手套一雙、美工刀二支、剪刀一支等物。
二、案經丙○○訴由宜蘭縣警察局羅東分局報告台灣宜蘭地方法院檢察署檢察官偵查
    起訴。
    理  由
一、訊據被告固坦承於前述時間有手戴膠質手套、身攜美工刀、剪刀等物，於上述丙
    ○○之住處為警查獲等事實不諱，惟矢口否認有何竊盜犯行，辯稱：伊因有精神
    疾病，於服藥後，意識即不清楚，並不知道為何會攜帶扣案之物到告訴人家中云
    云。然查，右揭事實，業據告訴人丙○○指訴經其會同警方而查獲被告侵入其住
    家，並有在其住家翻找財物等情甚詳，核與證人即當日查獲之警員甲○○於本院
    審理時證稱據報後與屋主丙○○於上揭住處查獲手戴手套、身攜有美工刀、剪刀
    等物之被告乙○○，並見屋內房間衣櫃有被翻動之跡象等情相符，是足信告訴人
    所言應可採信。雖被告以前詞為辯，惟查：
    （一）經本院將被告送請行政院國軍退除役官兵輔導委員會員山榮民醫院就被告
          行為當時之精神狀態為鑑定，認被告「在案發當時，個案並非處於因安非
          他命戒斷所導致之癲癇狀態，亦非情感性精神病之急性發作期。」此有前
          述員山榮民醫院九十一年七月二十三日員醫字第一九０００二五九四號函
          及鑑定意見可參，是被告當時精神狀態應無異狀。
    （二）被告雖再辯稱當時係因服用精神病藥物後而處於意識不清之狀態云云。然
          被告「自述因服用藥物而致意識喪失，由博愛醫院門診資料顯示，個案有
          服用安眠藥MODIPANOL(及FM2)此藥物確實有可能造成短暫意識喪失，但無
          法完全確定個案在案發當時是否具有意識喪失之情形」等情，此亦有前述
          鑑定意見可憑，足信被告當時是否受服用精神病藥物而使自身行為受到影
          響，亦有可疑。且被告於侵入他人住宅時，已手戴手套、身攜美工刀、剪
          刀等物品；而侵入方式則係以翻越公共樓梯之窗戶後爬進告訴人於三樓之
          住處之陽台並開起落地窗後侵入等情，已可見被告對於起意侵入他人住宅
          竊盜已有萬全準備，並且花費不少功夫與冒著相當危險才得自公共樓梯之
          窗戶翻入他人住宅，進而侵入告訴人住宅翻找財物，顯見被告起意行竊及
          行為當時並非處於意識不清之狀態，至為明確。是被告基於竊盜之犯意，
          進而侵入他人住宅翻找財物，已該當後述罪名，要無可疑。至於被告事後
          縱有因不明因素或因服用藥物而有短暫意識喪失之狀態，致未及時離去前
          述告訴人之住處，亦與前揭已成立之犯行無涉，是被告前揭所辯均無足採
          ，被告犯行甚為明確，當應依法論科。
二、按落地窗係屬住宅之具有防閑效用之其他安全設備；而美工刀、剪刀則客觀上足
    以造成人生命身體受到威脅危害而屬兇器。是核被告所為，係犯刑法第三百二十
    一條第二項、第一項第一款、第二款、第三款之加重竊盜未遂罪。被告已著手犯
    罪行為之實施而未遂，係屬未遂犯，應依法減輕其刑。又被告有如事實欄所示之
    前科及執行情形，此有台灣高等法院檢察署刑案紀錄簡覆表可按，被告於有期徒
    刑執行完畢五年內，再犯有期徒刑以上之本罪，為累犯，亦應依法加重其刑，並
    與前述未遂犯減輕部分先加後減之。爰審酌被告犯罪之動機、目的、手段、所犯
    對被害人法益之侵害、及犯罪後否認犯行之犯後態度等一切情狀，量處如主文所
    示之刑，並諭知易科罰金之折算標準。扣案手套一雙、美工刀二支、剪刀一支為
    被告所有並供犯罪所用之物，已據被告供明在卷，應予宣告沒收。
三、公訴意旨另以：被告乙○○於九十一年六月四日凌晨零時三十分許，在宜蘭縣冬
    山鄉○○路五一巷十一號二樓住處，竊得其祖父許壬葵所有新台幣（下同）七千
    元，因認被告涉有刑法第三百二十條第一項之竊盜罪嫌。惟按告訴乃論之罪，告
    訴人於第一審辯論終結前得撤回其告訴，又告訴經撤回者，應諭知不受理之判決
    ，刑事訴訟法第二百三十八條第一項、第三百零三條第三款定有明文。查本件告
    訴人許壬葵告訴其孫即被告乙○○竊盜案件，起訴書認被告係犯刑法第三百二十
    條第一項之罪，依同法第三百二十四條第二項之規定於直系血親間犯竊盜罪章之
    罪，須告訴乃論。茲據告訴人許壬葵當庭撤回其告訴，依前述說明，且公訴人認
    本件與前揭有罪部分，有連續犯裁判上一罪之關係，是爰不另為不受理之諭知。
據上論斷，依刑事訴訟法第二百九十九條第一項前段、刑法第三百二十一條第一項第
一款、第二款、第三款、第二項、第二十六條前段、第四十七條、第三十八條第一項
第二款、第四十一條第一項、罰金罰鍰提高標準條例第二條，判決如主文。
本案經檢察官沈念祖到庭執行職務
中      華      民      國    九十一    年     八     月      十六      日
                                      臺灣宜蘭地方法院刑事第二庭
                                          法  官  蔡  仁  昭
右正本證明與原本無異。
如不服本判決，應於判決送達後十日內，向本院提出上訴狀。（應附繕本）
                                          書記官  吳  慧  芳
中      華      民      國    九十一    年     八     月      十六      日
所犯法條：
中華民國刑法第三百二十一條：
 (加重竊盜罪)
犯竊盜罪而有左列情形之一者，處六月以上五年以下有期徒刑：
一  於夜間侵入住宅或有人居住之建築物、船艦，或隱匿其內而犯之者。
二  毀越門扇、牆垣或其他安全設備而犯之者。
三  攜帶兇器而犯之者。
四  結夥三人以上而犯之者。
五  乘火災、水災或其他災害之際而犯之者。
六  在車站或埠頭而犯之者。
前項之未遂罰之。
